Inventaris van het archief van de Rijksarchiefdienst: Centrale Directie: Afdeling Rijksarchiefinspectie, 1985-1991
Nationaal Archief, Den Haag
Centrale Directie / Rijksarchiefinspectie (CD / RAI)
RAD / Rijksarchiefinspectie, 1985-1991
O28514
4.40 meter; 37 inventarisnummers.
Normale geschreven, getypte en gedrukte documenten, geen bijzondere handschriften.
Nationaal Archief, Den Haag
Centrale Directie / Rijksarchiefinspectie (CD/RAI)
Het archief bevat voor de periode 1985-1991 stukken over de organisatie; diverse commissies en werkgroepen; bemoeienissen met ministeries, provincies, gemeenten en waterschappen; de Rijksarchiefdienst; particuliere instellingen en internationale kontakten.
Archiefvorming
Geschiedenis van het archiefbeheer
De verwerving van het archief
Het archief is krachtens bepalingen van de Archiefwet overgebracht.
2.14
Aanwijzingen voor de gebruiker
Openbaarheidsbeperkingen
Volledig openbaar.
Materiële beperkingen
Aanvraaginstructie
Openbare archiefstukken kunnen online worden aangevraagd en gereserveerd. U kunt dit ook via de terminals in de studiezaal van het Nationaal Archief doen. Om te kunnen reserveren dient u de volgende stappen te volgen:
U maakt een profiel aan op www.gahetna.nl, en logt vervolgens in
Via de archiefinventaris (alleen de beschrijvingen met rode nummers) selecteert u het gewenste archiefstuk door op de knop 'Reserveren' te klikken
In het volgende scherm geeft u aan op welke dag u het archiefstuk wilt inzien
Indien u zich bevindt in de studiezaal en een tafelnummer heeft ontvangen kunt u dit nummer vermelden. Als u geen tafelnummer heeft kunt u tafelnummer 777 laten staan
Vervolgens bevestigt u uw reservering door deze te versturen.
Verwant materiaal
Beschikbaarheid van kopieën
Beschrijving van de series en archiefbestanddelen
- Organisatie.
  - Doos CD/RAI 1., 1
    - Gemandateerde bevoegdheden WVC., A.01.01
    - Werkprogramma en werkplan., A.01.02
    - Notulen afd. Vergaderingen., A.02.02
    - Inventarissen Afd. RAI., A.03.01
  - Doos CD/RAI 2., 2
    - Dossierinventaris periode, 1970-1985, A.03.02
    - Stichting Archiefverzorging., A.06
    - Illustraties taakomschrijving., A.07
    - Opleidingsbehoeften Afd. RAI., A.08.01
    - Invoering BBRA 1984 t.b.v. medewerkers Afd. RAI., A.09
    - Procedurebeschrijving bestellingen t.b.v. Afd. RAI, 1989, A.10
  - Doos CD/RAI 3., 3
    - Implementatie Archeion in het ARA., A.11
    - Aanschaf boeken., A.12
- Commissies.
  - Doos CD/RAI 3., 3
    - Coördinatiecommissie Algemene Secretarie-Aangelegenheden., B.01.01
    - Coördinatiecommissie Algemene Secretarie-Aangelegenheden, 1990, B.01.02
  - Doos CD/RAI 4., 4
    - Coördinatiecommissie Algemene Secretarie-aangelegenheden, 1989, B.01.02
    - Werkgroep Automatisering Documentaire Informatiesystemen (WGDIS)., B.02.02
    - Werkgroep Automatisering Documentaire Informatiesystemen (WGDIS)., B.02.01
  - Doos CD/RAI 5., 5
    - Werkgroep Semi-statische archieven., B.03.01
    - Werkgroep Semi-statische archieven., B.03.02
    - Archiefraad/Commissie III (notulen)., B.04.01
    - Archiefwet, Artikel 13., C.03
    - Papiercommissie., B.06
    - Coördinatieoverleg project archiefbeheer BiZa/WVC., B.08
  - Doos CD/RAI 6., 6
    - Kaderopleiding; bijstelling SOD-opleidingen (Goelema opleidingen)., ---
- Hoge Colleges van Staat.
  - Doos CD/RAI 6., 6
    - Tweede Kamer/beheersregels., F.01
    - Raad van State., F.02
    - De Algemene Rekenkamer., F.03
    - Kanselarij der Nederlandse Orden., F.04
- Volkshuisvesting, Ruimtelijke Ordening en Milieubeheer.
  - Doos CD/RAI., 7
    - Algemeen., P.1.01
    - Bewerkingsplan., P.1.X
    - Incidentele vernietiging., P.1.02
  - Doos CD/RAI 8., 8
    - D.G. Volkshuisvesting., P.2.01
    - Rijksgebouwendienst., P.2.04
  - Doos CD/RAI 9., 9
    - D.G. Milieuhygiëne., P.2.02
    - R.P.D. (Rijksplandogische Dienst)., P.2.03
    - K.A.D.O.R., P.2.05
- Ministerie van Landbouw en Visserij.
  - Doos CD/RAI 10., 10
    - Algemeen., S.1.01
    - Bewerkingsplannen., S.1.X
    - Incidentele vernietiging., S.1.02
    - D.G. Landbouw en voedselvoorziening., S.2.01
    - D.G. Landelijke Gebieden en Kwaliteitszorg., S.2.02
    - STIBOKA., S.3.01
- Ministerie van Economische Zaken.
  - Doos CD/RAI 11., 11
    - Algemeen., R.1.01
    - Incidentele vernietiging., R.1.02
    - D.G. Energie., R.2.01
    - D.G. Handel, Ambacht en Diensten., R.2.02; LEEG DOSSIER
    - D.G. Buitenlandse Economische Betrekkingen van het min. van E.Z., R.2.03
    - Centraal Bureau Statistiek., R.3.01
  - Doos CD/RAI 12., 12
    - Dienst van IJkwezen., R.3.02
    - Rijksgeologische Dienst., R.3.03
    - Staatstoezicht aan de Mijnen., R.3.04
    - Rijksnijverheidsdienst., R.3.05
    - Bureau Industriële Eigendom., R.3.06
    - Door RAI verrichte inspectie., ---; 2 dossiers
- Ministerie van Buitenlandse Zaken.
  - Doos CD/RAI 12., 12
    - Algemeen., J.1.01
- Ministerie van Defensie.
  - Doos CD/RAI 12., 12
    - Algemeen., O.1.01; 2 dossiers
  - Doos CD/RAI 13., 13
    - Incidentele vernietiging., O.1.02
    - Centraal Archievendepot., O.1.03
    - D.G. Personeel., O.2.01
    - Koninklijke Marine., O.3.01
    - Commandant Zeemacht., O.3.01
    - Koninklijke Landmacht., O.3.01.1
    - Koninklijke Luchtmacht., O.3.03
  - Doos CD/RAI 14., 14
    - Wapen der Koninklijke Marechaussee., O.3.04
    - Gemandateerde bevoegdheid., O.4.01
- Ministerie van Justitie.
  - Doos CD/RAI 14., 14
    - Algemeen., K.1.01
    - Incidentele vernietiging., K.1.02; 2 dossier
  - Doos CD/RAI 15., 15
    - Arrondisementsrechtbanken (Rechterlijke Macht)., K.5.01; 2 dossiers
    - Vernietigingslijst Raden voor de Kinderbescherming., K.3.01
    - Vernietigingslijst Verzekeringskamer., K.3.02
    - Raden van Beroep., K.3.03
  - Doos CD/RAI 16., 16
    - Inbewaringgeving noratiële archieven., K.5.02
    - Overbrenging Registers Burgerlijke Stand., K.5.03
    - Overdracht overcomplete werken bibliotheken., K.5.04
- Provincies.
  - Doos CD/RAI 16., 16
    - Provinciale V-lijst., X.00
    - Verzameldossier Provincie Groningen., X.01
    - Verzameldossier Provincie Gelderland., X.02
    - Verzameldossier Provincie Noord-Brabant., X.03
    - Verzameldossier Provincie Friesland., X.04
    - Verzameldossier Provincie Utrecht., X.05
    - Verzameldossier diverse provincies., X.06
    - Verzameldossier Provincie Noord-Holland., X.07
- Gemeenten.
  - Doos CD/RAI 17., 17
    - Gemeentelijke V-lijst., Y.00
    - Gemeenten / -A-., Y.01
    - Gemeenten / -B-., Y.02
    - Gemeenten / -E-., Y.05
    - Gemeenten / -G-., Y.07
    - Gemeenten / -H-., Y.08
    - Gemeenten / -K-., Y.11
    - Gemeenten / -L-., Y.12
    - Gemeenten / -P-., Y.16
    - Gemeenten / -W-., Y.23
    - Gemeenten / -Z-., Y.26
- Waterschappen.
  - Doos CD/RAI 17., 17
    - Waterschappen/Verzameldossier., Z.01
  - Doos CD/RAI 18., 18
    - Sociaal Economische Raad / Algemene Bedrijfscommissies., G.01
    - Rijnmond., G.02
    - Academische Ziekenhuizen., G.03; 2 dossiers
    - Kamers van Koophandel., G.05
    - Ziekenfondsraad., G.06
    - Rijksuniversiteiten., G.07
  - Doos CD/RAI 19., 19
    - Rijksuniversiteit Leiden., G.08
    - Produktschap voor Vee en Vlees., G.09
    - Bedr.schap Alcoholhoudende dranken., G.10
    - Bedrijfschap Horeca., G.11
    - V-lijst NWO - ZWO., G.12
- Rijksarchiefdienst.
  - Doos CD/RAI 19., 19
    - Teambesprekingen., W.01
    - Hulpdepot Schaarsbergen., W.02
    - Notulen., W.03
    - Klapper notulen, 1890-1984, W.04
    - Agenda en vergaderstukken., W.06
  - Doos CD/RAI 20., 20
    - Notulen en besluitenlijsten., W.05
    - Inspectie AV-materiaal R.V.D., W.07
    - Bedrijfseconomisch onderzoek RAD., W.08
    - Onderzoek Alg. Rekenkamer RAD., W.09
    - Rapport Kwant. verkorting overbrengingstermijn., W.12
    - Afscheid Ribberink., W.14
    - Jaarverslag RAI, 1988, W.14
    - Nota gevolgen verkorting overbrengingstermijn., W.13
    - Gedelegeerde toezicht CAS., W.17
  - Doos CD/RAI 21., 21
    - Kosten archiefbeheer AW 68., W.15
    - Jaarverslag, 1989, ---; LEEG DOSSIER
- Particuliere instellingen.
  - Doos CD/RAI 21., 21
    - Verzameldossier A-D., D.01
    - Verzameldossier E-O., D.02
    - Verzameldossier Q-T., D.05
    - Verzameldossier U-Z., D.06
    - Historische Patiëntendossiers (Nat. Comm. Geestelijke Volksgezondheid)., D.07
- Internationale kontakten.
  - Doos CD/RAI 21., 21
    - Verzameldossier., E.01
    - Nederlandse Antillen., E.02
- Overig.
  - Doos CD/RAI 22., 22
    - Eisen voor inrichting., C.01
    - Nota archiefbeleid., ---; LEEG DOSSIER
    - Archiefwet Artikel 13., ---; LEEG DOSSIER
    - KB archiefoverdrachten Rijksadministratie., C.04
    - Systeembeheer., ---
    - Opleiding en examens VVA., ---
- Ministerie van Financiën.
  - Doos CD/RAI 23., 23
    - Algemeen., N.1.01; 2 dossiers
    - Incidentele vernietiging., N.1.02
    - Verlenen machtiging incidentele vernietiging., N.1.03
  - Doos CD/RAI 24., 24
    - Werkgroep vern. fin. bewijss., ---; LEEG DOSSIER
    - D.G. Belastingen., N.2.01
    - Dienst der Domeinen., N.3.01
    - Kantoren van de Waarborg., N.3.02
    - Centrale Beleggingsraad., N.3.03
    - Waarborgfonds Motorverkeer., N.3.04
    - Inspecties der Domeinen., N.4.01
    - Procesregistratie Domeinen., N.4.02
- Ministerie van Verkeer en Waterstaat.
  - Doos CD/RAI 25., 25
    - Algemeen., Q.1.01
    - Incidentele vernietiging., Q.1.02
    - Rijkswaterstaat., Q.2.01
    - Staatsbedrijf der PIT., Q.2.02
  - Doos CD/RAI 26., 26
    - D.G. Verkeer., Q.2.03
    - Rijksluchtvaartdienst., Q.2.04
    - D.G. Scheepvaart en Mar. Zaken., Q.2.05
    - Rijksdienst IJsselmeerpolder., Q.2.06
    - Rijksdienst Wegverkeer., Q.2.07; leeg dossier
    - Coördinatiecommissie RWS/CAS., Q.4.02
  - Doos CD/RAI 27., 27
    - Commissie Arch. RWS., Q.2.01
    - Commissie voorbereiding bewerking archieven Waterstaat., Q.4.03
    - Commissie Deltadienst., Q.4.04
    - Gemandateerde bevoegdheid., Q.5.01
- Kabinet voor de Nederlandse Antillen en Aruba.
  - Doos CD/RAI 28., 28
    - Kabinet voor Ned. Ant. Zaken., I.1.01
- Ministerie van Binnenlandse Zaken.
  - Doos CD/RAI 28., 28
    - Algemeen., L.1.01
    - Bewerkingsplan., L.1.X
    - Incidentele vernietiging., L.1.02
  - Doos CD/RAI 29., 29
    - D.G. Openbare Orde en Veiligheid., L.2.01
    - D.G. Binnenlands Bestuur., L.2.02
    - D.G. Overheidspers.beleid., L.2.03
    - Directie Overheidsorganisatie., L.2.04
    - Centrale Archief Sel.dienst., L.3.01.1
    - CAS/Organisatieonderzoek., L.3.01.2
  - Doos CD/RAI 30., 30
    - CAS Overleg RAI (studie)., L.3.02.3
    - Staatsdrukkerij en Uitgeverij., L.3.02
    - Algemeen Burgerlijk Pensioenfonds., L.3.03
    - Gemandateerde bevoegdheid., L.4.01
- Ministerie van Sociale Zaken.
  - Doos CD/RAI 30., 30
    - Algemeen., I.1.01
    - Incidentele vernietiging., I.1.02
  - Doos CD/RAI 31., 31
    - D.G. Arbeidsvoorziening., T.2.04
    - D.G. Arbeidsvoorziening., T.2.01
    - D.G. Sociale Zekerheid., T.2.02
    - Raden van Arbeid., T.2.02.1
    - D.G. Alg. Beleidsaangelegenheden., T.2.03
    - Dienst Coll. Arbeidsvoorw., ---; LEEG DOSSIER
    - Loontechnische Dienst., T.2.03.2
    - D.G. Arbeid., ---
    - Arbeidsinspectie., T.2.04.1; 2 dossiers
    - Dienst van het Stoomwezen., T.2.04.2
    - Inspectie van de Havenarbeid., T.2.04.3
    - Gemandateerde bevoegdheid., T.3.01
- Ministerie van Algemene Zaken.
  - Doos CD/RAI 32., 32
    - Algemeen., H.1.01
    - Incidentele vernietiging., H.1.02; 2 dossiers
    - Kabinet Minister-President., H.1.03
    - Inlichtingendienst Buitenland., H.1.05
    - Rijksvoorlichtingsdienst., H.1.04
    - Bureau Wetenschappelijke Raad., H.1.06
- Ministerie van Welzijn, Volksgezondheid en Cultuur.
  - Doos CD/RAI 32., 32
    - Algemeen., U.1.01
  - Doos CD/RAI 33., 33
    - D.G. Welzijn., U.2.01; LEEG DOSSIER
    - Incidentele vernietiging., U.1.02
    - Staatstoezicht Volksgezondheid., ---; LEEG DOSSIER
    - Rijkskeuringsdienst van Waren., U.3.02
    - R.P.I. te Eindhoven., U.3.03
    - Medisch Tuchtcollege., U.3.04
    - Rijksmusea., U.3.05
    - Rijksdienst Monumentenzorg., U.3.06
    - RIVM Bilthoven., U.3.07
    - RAD Algemeen., ---; LEEG DOSSIER
  - Doos CD/RAI 34., 34
    - RAD/Algemeen., U.3.06.1
    - RAD/vern. ex artikel 4 AB., U.3.06.2; 2 dossiers
    - RAD/Inbewaargevingen., U.3.06.3
    - Archief Oosterhout/inbew., U.3.06.4
    - RAD/Vervreemdingen., U.3.06.5
  - Doos CD/RAI 35., 35
    - RAD/RA Noord-Brabant., U.3.06.6
    - RAD/ex artikel 21 AD., U.3.06.7; 2 dossiers
    - Instellingen ex artikel 23 AB., U.3.06.8
    - RAD/ex artikel 17 AD., U.3.06.9
- Ministerie van Onderwijs en Wetenschappen.
  - Doos CD/RAI 36., 36
    - Algemeen., M.1.01
    - Incidentele vernietiging., M.1.02
    - Centrale Directies., M.2.06
    - D.G. Wetenschapsbeleid., M.2.05
  - Doos CD/RAI 37., 37
    - D.G. Voortgezet onderwijs., M.2.02
    - D.G. Hoger onderwijs., M.2.03
    - D.G. Hoger onderwijs/vaststelling Vernietigingslijsten., M.1.02; 2 dossiers
    - D.G. Diensten en Inspecties., M.2.04
    - D.G. Basisonderwijs., M.2.01
    - C.O.B.I.D.O.C., M.3.03
    - Steinmetzarchief., M.3.02
    - T.N.O., M.3.04